【裁判字號】    97,易,820
【裁判日期】    971008
【裁判案由】    竊盜
【裁判全文】
臺灣高雄地方法院刑事判決               97年度易字第820號
    公  訴  人  臺灣高雄地方法院檢察署檢察官
    被      告  乙○○
    選任辯護人  陳忠勝律師
上列被告因故買贓物等案件，經檢察官提起公訴（97年度偵字第
14876 號），本院判決如下：
    主  文
乙○○故買贓物，處拘役貳拾日，如易科罰金，以新臺幣壹仟元
折算壹日；又故買贓物罪，各處拘役拾日，如易科罰金，均以
新臺幣壹仟元折算壹日；又故買贓物陸罪，各處拘拾日，各減為
拘役伍日，如易科罰金，均以新臺幣壹仟元折算壹日。應執行拘
役伍拾伍日，如易科罰金，以新臺幣壹仟元折算壹日。
    事  實
一、乙○○明知丁○○（丁○○所涉竊盜部分，另經本院有罪判
    決）向其兜售之腳踏車並未提出合法來源證明，其復未要求
    丁○○提出身分證明文件，而在預見丁○○所販售之腳踏車
    可能為贓物，且若果為贓物亦不違背其本意情形下，分別基
    於故買贓物之不確定故意，於民國95年9 月間某日起至96年
    1 月底止之某不詳時日，在其位於高雄市小港區二苓市○○
    ○路176 巷27號水果攤前（下稱本件處所），每次分別以新
    臺幣（下同）900 元至1, 300元不等之代價，向丁○○購買
    扣案如附表編號2 至10所示腳踏車中之1 台腳踏車，前後共
    計6 次。另於96年6 、7 月間之某不詳時日，乙○○又分別
    基於故買贓物之不確定故意，在本件處所，以前揭代價，每
    次向丁○○購買扣案如附表編號2 至10所示腳踏車中之1 台
    腳踏車，共計3 次。再於97年5 月28日9 時24分許，乙○○
    又基於故買贓物之不確定故意，在本件處所，以1,200 元代
    價，向丁○○購買扣案如附表編號1 所示之腳踏車後，為警
    查獲。而乙○○為警查獲後，主動向承辦之警員甲○○坦承
    其購買扣案如附表編號2 至10所示腳踏車犯行，並主動將該
    9 台腳踏車交付員警，自首而接受裁判，始悉上情。
二、案經高雄市政府警察局移送台灣高雄地方法院檢察署檢察官
    偵查起訴。
    理  由
壹、程序事項：
一、按被告以外之人於審判外向法官所為之陳述，得為證據，刑
    事訴訟法第159 條之1 第1 項定有明文。本件證人即同案被
    告丁○○就其被訴竊盜案件部分，於本院審理中向法官所為
    之自白，對被告乙○○被訴故買贓物部分屬被告以外之人於
    審判外向法官所為之陳述，依上開說明，證人即同案被告丁
    ○○就被訴竊盜部分向法官所為之自白得為證據。
二、按被告以外之人於審判外之陳述，雖不符前四條之規定，而
    經當事人於審判程序同意作為證據，法院審酌該言詞陳述或
    書面陳述作成時之情況，認為適當者，亦得為證據，刑事訴
    訟法第159 條之5 第1 項定有明文。本案以下認定事實所引
    用之傳聞證據，檢察官、被告乙○○及其辯護人均同意作為
    證據（見本院卷47頁），而各該傳聞證據之取得亦無違法不
    當之情事，作為證據並無不適當，依上開說明，本院認本案
    以下所引用之傳聞證據均有證據能力。
貳、實體事項：
一、訊據被告乙○○固坦承有以800 元至1,300 元之代價，陸續
    向丁○○購買附表編號1 至10所示之腳踏車之事實，惟矢口
    否認有何故買贓物之犯行，辯稱：我從94年至97年間陸陸續
    續買，不知道是贓車，丁○○牽腳踏車至二苓市場兜售時，
    都向人佯稱係海關檢驗員，其販售之腳踏車是出口經海關檢
    驗不合格之瑕疵品，所以價格比較低廉，二苓市場也有很多
    人買云云（見本院卷第44、45、52、53、124 、127 至130
    頁）。經查：
（一）被告乙○○分別陸續自95年9 月起至96年1 月底、96年6
      至7 月間、97年5 月28日之時段，在本件處所，分別向丁
      ○○購買扣案如附表編號2 至10所示腳踏車中之6 台腳踏
      車、3 台腳踏車及附表編號1 所示之腳踏車乙節，業經證
      人即同案被告乙○○於本院審理中證：本件我賣給乙○○
      的10台腳踏車都是我95年9 月之腳踏車竊盜案後，到96年
      1 月底前賣給他6 台，96年6 、7 月間賣3 台，最後1 台
      就是被查到的時候賣的等語（見本院卷第94、118 、119
      頁）。此外，復有證人丁○○之台灣高等法院被告前案紀
      錄表1 份在卷可查（見本院卷第8 、9 頁）。證人即同案
      被告丁○○與被告乙○○素無怨隙，且於95年9 月間曾因
      腳踏車之竊盜案經起訴，證人丁○○對該時間點之印象應
      較為深刻，此部分之證述應屬可採。至於被告乙○○辯稱
      從94年即陸續向丁○○購買腳踏車云云，除與證人丁○○
      證述其開始竊盜本件腳踏車之時間不符外，被告乙○○亦
      無法提出具體事證以實其說，尚難謂被告乙○○此部分辯
      解為可採，應認被告乙○○分別係於上開時段先後向丁○
      ○購入附表所示之腳踏車無訛。
（二）被告乙○○雖辯稱：不知該等腳踏車屬贓物云云，而證人
      即同案被告丁○○雖於本院審理中證述：我賣腳踏車給乙
      ○○時都說是港口海關檢驗不合格之車子云云，然亦同時
      證述：我每次都帶1 台腳踏車去賣，我沒跟乙○○說我是
      海關人員，也沒拿過相關證件給乙○○看，乙○○沒問我
      如何取得該等腳踏車，沒有要我提供相關證件，也沒問我
      那裡不合格，或要我提供相關保證書等語（見本院卷第11
      4 、115 頁）。證人丁○○雖向被告乙○○佯稱該等腳踏
      車屬海關檢驗不合格之物云云，然依常理判斷，被告乙○
      ○豈能單憑丁○○片面說詞而未要求證人丁○○提供相關
      證件證明該等腳踏車之合法來源，即率爾推認該等腳踏車
      之來源屬合法，蓋腳踏車之買賣交易鮮少由出賣人自行牽
      單一車輛至公共場所向不特定之買受人兜售，況即便該等
      腳踏車於出口時屬海關檢驗之瑕疵品，若非屬於違禁物或
      非法物品，該等腳踏車仍具經濟價值，海關豈有可能恣意
      禁止出口商之出口行為，而任意以公權力干涉自由貿易之
      商業行為，被告乙○○從商多年豈會不諳此理。再者，若
      非具特定資格或身分之人，丁○○豈會輕易取得海關禁止
      出口之腳踏車，被告乙○○為心智成熟之成年人，對於丁
      ○○上開異常之腳踏車販售模式應審慎查證，並進而判斷
      丁○○之腳踏車是否具合法來源，豈會毫無要求丁○○提
      供相關身分證明文件，亦未曾就腳踏車之來源向丁○○提
      出質疑，或要求丁○○提供相關憑證，竟持續向丁○○購
      入附表所示10台腳踏車，被告乙○○顯然對於該等腳踏車
      之來源縱屬非法亦不違反其購買之意願，而分別具有故買
      贓物之不確定故意應堪認定，被告乙○○上開所辯，係屬
      卸責之詞，不足採信。至於證人即同案被告丁○○於偵查
      中證述伊賣給乙○○的腳踏車都是偷來的，但販賣及竊盜
      之時、地已經忘了等語（見偵卷第8 頁），嗣於本院審理
      中僅能約略證述哪些時段販售幾台腳踏車給乙○○一節，
      已如前述，而被告乙○○僅一再供稱從94年起至97年止陸
      續向丁○○購入附表編號2 至10所示之腳踏車，前已敘明
      ，是本件關於被告乙○○就附表編號2 至10所示之各台贓
      物腳踏車之確實故買日期無法具體認定，附此敘明。
（三）被告乙○○主動向員警坦承購買附表編號2 至10所示腳踏
      車，並提供該等腳踏車予員警查證一節，除被告乙○○之
      自白外（見警卷第14頁、本院卷第123 頁），復有高雄市
      政府警察局偵辦丁○○竊盜腳踏車案犯罪一覽表編號7 至
      15所示資料1 份在卷可查（見偵卷第84至88頁），上開事
      實堪信為真。
（四）綜上所述，本件被告乙○○故買附表編號1 至10所示贓物
      腳踏車犯行，事證明確，應依法論科。
二、核被告乙○○上開所為，均係犯刑法第349 條第2 項之故買
    贓物罪。被告所為10次故買贓物犯行，犯意各別，行為互殊
    ，應分論併罰。又被告乙○○就附表編號2 至10所示之故買
    贓物，係未被發覺前向員警自承並接受裁判等情，前已敘明
    ，此部分之故買贓物犯行均符合刑法自首之要件，均依同法
    第62條前段減輕其刑。爰審酌被告乙○○貪圖小利，多次故
    買他人竊取所得之贓物腳踏車，助長不法財產犯罪，增加偵
    查犯罪員警追查贓物之困難，犯後矢口否認犯行，態度不佳
    ，然於員警查獲附表編號1 之腳踏車後，主動提供附表編號
    2 至10所示腳踏車，有助員警追查他人之犯罪等一切情狀，
    各量處如主文所示之刑，併均諭知易科罰金之折算標準。再
    者，被告乙○○就附表編號2 至10所示腳踏車中有6 台均係
    在96年4 月24日之前向丁○○購買一節，已如前述，此部分
    符合減刑之要件，爰依中華民國九十六年罪犯減刑條例第2
    條第1 項第3 款之規定，均各減其宣告刑2 分之1 ，併與未
    減刑之罪定其應執行刑及諭知易科罰金之折算標準。
據上論斷，應依刑事訴訟法第299 條第1 項前段，刑法第349 條
第2 項、第51條第6 款、第41條第1 項前段、第62條前段，刑法
施行法第1 條之1 ，中華民國九十六年罪犯減刑條例第2 條第1
項第3 款、第7 條 、第11條，判決如主文。
本案經檢察官丙○○到庭執行職務。
中    華    民    國    97    年    10    月    8     日
                    刑事第三庭  審判長法  官  黃三友
                                      法  官  林依蓉
                                      法  官  何佩陵
以上正本證明與原本無異。
如不服本判決應於收受本判決後10日內向本院提出上訴書狀，並
應敘述具體理由，如未敘述上訴理由者，應於上訴期間屆滿後20
日內補提理由書狀於本院（均須按他造當事人之人數附繕本）「
切勿逕送上級法院」。
中    華    民    國    97    年    10    月    8     日
                                      書記官  鍾淑美
附表
┌──┬─────────────────────┐
│編號│  物  品  名  稱                          │
├──┼─────────────────────┤
│ 1  │腳踏車1台(廠牌：GIANT、粉紅色）價值4950元 │
├──┼─────────────────────┤
│ 2  │小型腳踏車1台(廠牌：PANASONIC、銀色）     │
├──┼─────────────────────┤
│ 3  │小型腳踏車1台(廠牌：無、綠色）            │
├──┼─────────────────────┤
│ 4  │腳踏車1台(廠牌：PANTHER 、紫色）          │
├──┼─────────────────────┤
│ 5  │腳踏車1台(廠牌：ORIENT 、銀色）           │
├──┼─────────────────────┤
│ 6  │腳踏車1台(廠牌：WELLEYS 、銀色）          │
├──┼─────────────────────┤
│ 7  │腳踏車1台(廠牌：MAJEX BIKE、紅色）        │
├──┼─────────────────────┤
│ 8  │腳踏車1台(廠牌：HEALTH 、紅銀色）         │
├──┼─────────────────────┤
│ 9  │腳踏車1台(廠牌：GUANXIANG、紅色）         │
├──┼─────────────────────┤
│ 10 │腳踏車1台(廠牌：GREAT、藍銀色）           │
└──┴─────────────────────┘
附錄法條：
刑法第349條
收受贓物者，處 3 年以下有期徒刑、拘役或 5 百元以下罰金。
搬運、寄藏、故買贓物或為牙保者，處5 年以下有期徒刑、拘役
或科或併科1 千元以下罰金。
因贓物變得之財物，以贓物論。


司法院資訊處製作；財團法人民間司法改革基金會備份。
